臺灣臺北地方法院交通事件裁定　　　　 96年度交聲字第636號
原處分機關　臺北市交通事件裁決所
　　異　議　人
　　即受處分人　甲○○
上列受處分人因違反道路交通管理處罰條例案件，對於臺北市交
通事件裁決所九十六年五月二十五日所為之處分（原處分案號：
北市裁二字第裁二二－Ａ00000000號）聲明異議，本院
裁定如下：
    主  文
異議駁回。
    理  由
一、按汽車駕駛人停車時，應依車輛順行方向緊靠道路右側停車
    ，道路交通安全規則第一百十二條第二項定有明文。又汽車
    駕駛人停車時，不緊靠道路右側停車者，處新臺幣（下同）
    六百元以上一千二百元以下罰鍰，道路交通管理處罰條例第
    五十六條第一項第六款亦有明文。
二、本件異議人即受處分人（下稱受處分人）甲○○所有車號Ｆ
    Ｃ－三九四三號自用小客車，於民國九十六年三月三日上午
    六時十五分許，在臺北市○○街三三０巷處，不緊靠道路右
    側停車，為臺北市政府警察局松山分局員警王偉年以拍照方
    式採證，並以受處分人所有之汽車違反道路交通管理處罰條
    例第五十六條第一項第六款規定之行為掣單逕行舉發，嗣受
    處人收受舉發通知單後，於應到案日期前之九十六年五月一
    日向原處分機關申訴，經原處分機關函請原舉發單位調查結
    果，仍認受處分人所有之汽車違反前開規定，原處分機關乃
    於九十六年五月二十五日依道路交通管理處罰條例第五十六
    條第一項第六款及違反道路交通管理事件統一裁罰標準表之
    規定，裁處罰鍰九百元。
三、聲明異議意旨略以：受處分人固不否認其上開自用小客車停
    放上址事實，惟辯稱：上開停車地點係延壽國宅建築工地週
    遭巷道，非主要巷道及交通幹道，並未影響人車通行，且該
    時段屬人車稀少、交通順暢之時段，原舉發單位就本案之舉
    發似不符比例原則云云。
四、經查：
    受處分人於前揭時地不緊靠道路右側停車之事實，有採證照
    片一紙、臺北市政府警察局松山分局九十六年五月二十一日
    北市警松分交字第０九六三一四九七三００號函一份附卷可
    稽，且交通警察掣單舉發違反道路交通管理處罰條例所列之
    違規事實，本質上為行政處分，係公務員基於職務上之權力
    ，依法就特定之具體事件所為之具公法上效果之單方面行政
    行為，基於公務員為公法上行為具有公信力之原則，該行政
    行為當可被推定為真正，其據以依法處分之事實認定亦為正
    確無誤。另從採證照片觀之，受處分人所有之前開自小客車
    並未緊靠道路右側停車，亦為受處分人所不否認，已有妨害
    往來汽、機車通行安全之虞；又對照道路交通安全規則第一
    百十二條第一項第十六款：「停車時間、位置、方式及車種
    ，如公路或警察機關有特別規定時，應依其規定」，可知除
    公路或警察機關作特別規定外，應緊靠道路右側停車，本件
    受處分人被舉發違規停車之處所，並無得不緊靠道路右側停
    車之標誌或標線，亦即無停車方式之特別規定，其停車未緊
    靠道路右側，即與法未合，是受處分人空言以臆測之方式主
    張其停放之時間為清晨，並不影響人車通行云云，顯不足採
    。此外，受處分人並無法舉出或請本院調查任何對其有利之
    證據資料，以使本院對受處分人違規之事實產生任何合理之
    懷疑，本件事證明確，受處分人之違規行為堪以認定。
五、綜上所述，受處分人所有之上開自用小客車確有在上揭時地
    不緊靠道路右側停車之違規行為，從而原處分機關依道路交
    通管理處罰條例第五十六條第一項第六款及違反道路交通管
    理事件統一裁罰標準表，裁處受處分人九百元之罰鍰，核無
    違誤，本件受處分人之異議為無理由，應予駁回。
六、據上論斷，應依道路交通案件處理辦法第十九條，裁定如主
    文。
中　　華　　民　　國　　96　　年　　7 　　月　　4 　　日
　    　　　　　　交通法庭法　官　葉珊谷
以上正本證明與原本無異。
如不服本裁定，應於送達後5日內，向本院提出抗告狀。
　　　　　　　　　　　　　書記官　顏淑華
中　　華　　民　　國　　96　　年　　7 　　月　　11　　日
